臺灣板橋地方法院刑事判決　　　　　　 100年度訴字第1075號
公　訴　人　臺灣板橋地方法院檢察署檢察官
被　　　告　王梁祺
公設辯護人　本院公設辯護人彭宏東
上列被告因違反槍砲彈藥刀械管制條例案件，經檢察官提起公
訴（100年度偵字第10285 號），本院判決如下：
    主  文
王梁祺未經許可，持有可發射子彈具有殺傷力之改造手槍，處有
期徒刑參年貳月，併科罰金新臺幣伍萬元，罰金如易服勞役，以
新臺幣壹仟元折算壹日。扣案仿BERETTA 廠M9型半自動手槍製造
之改造手槍壹支（含彈匣壹個，槍枝管制編號：0000000000號）
、具殺傷力之金屬彈殼組合直徑9.0mm ±0.5mm 金屬彈頭而成之
非制式子彈肆顆，均沒收。
    事  實
一、王梁祺明知可發射子彈具有殺傷力之改造手槍、子彈均為槍
    砲彈藥刀械管制條例所管制之物品，未經許可，不得無故持
    有。竟基於非法持有具有殺傷力改造手槍、子彈之犯意，於
    民國100 年4 月3 日19時許，在其位於新北市新莊區○○○
    路404 號2 樓住處，收受真實姓名、年籍不詳綽號「菲菲」
    之女子所交付具有殺傷力之扣案仿BERETTA 廠M9型半自動手
    槍製造之改造手槍1 支（含彈匣1 個，槍枝管制編號：0000
    000000號）、具有殺傷力由金屬彈殼組合直徑9.0 ±0.5mm
    金屬彈頭而成之非制式子彈6 顆而無故持有之。嗣於同年月
    7 日13時40分許，為警持搜索票至王梁祺上開住處搜索，並
    扣得前開具殺傷力之改造手槍1 枝、具殺傷力之非制式子彈
    6 顆，而查知上情。
二、案經臺北市政府警察局移送臺灣板橋地方法院檢察署檢察官
    偵查起訴。
    理  由
一、證據能力：
  (一)按被告之自白，非出於強暴、脅迫、利誘、詐欺、疲勞訊問
    、違法羈押或其他不正之方法，且與事實相符者，得為證據
    ，刑事訴訟法第156 條第1 項定有明文。被告王梁祺並未抗
    辯其於警詢、檢察官偵查中及本院審理時之自白有非任意性
    之情形，本院亦查無明顯事證，有不正詢問之情形，應認其
    自白具有任意性，且與事實相符而有證據能力。
  (二)內政部警政署刑事警察局槍砲鑑定書，屬檢察官囑託鑑定之
    書面報告，依刑事訴訟法第208 條第1 項規定無須準用鑑定
    人具結之規定，且屬同法第159 條第1 項之法律另有規定之
    傳聞例外，自得作為證據。
  (三)扣案具殺傷力之改造槍枝1 支（含彈匣壹個，槍枝管制編號
    ：00000000號）、具殺傷力之子彈6 顆，並非供述證據，無
    傳聞法則之適用，與本案具有關聯性，且上開物證經員警合
    法取得，具有證據能力。
二、前開犯罪事實，業經被告於警詢、檢察官偵查及本院審理時
    坦承：100 年4 月7 日13時40分許，警方在伊位於新北市新
    莊區○○○路404 號2 樓住處所查獲之仿BERETTA 手槍1 支
    、子彈6 顆係綽號「菲菲」之女子所有，因「菲菲」向伊借
    款12,000元，故於100 年4 月3 日19時許，在伊上開住處將
    前開槍、彈交付予伊作為抵押等語不諱（見100 年度偵字第
    10258 號偵查卷第7 至9 頁、第25至26頁、本院100 年5 月
    3 日訊問筆錄、同年5 月17日準備程序筆錄、同年6 月30日
    審理筆錄），且有扣案具殺傷力之改造手槍1 枝、子彈6 顆
    可佐。又扣案之改造手槍1 枝（含彈匣1 個，槍枝管制編號
    ：0000000000號）、子彈6 顆，經送內政部警政署刑事警局
    鑑驗結果認：送鑑手槍1 枝（槍枝管制編號：0000000000號
    ），認係改造手槍，由仿BERETTA 廠M9型半自動手槍製造之
    槍枝，換裝土造金屬槍管而成，擊發功能正常，可供擊發適
    用子彈使用，認具殺傷力；送鑑子彈6 顆，認均係非制式子
    彈，由金屬彈殼組合口徑9mm ±0.5mm 金屬彈頭而成，採樣
    2 顆試射，均可擊發，認均具殺傷力等情，有該局100 年4
    月25日刑鑑字第100046823 號槍彈鑑定書在卷可按，足認被
    告所持有之改造手槍1 枝、子彈6 顆均具有殺傷力。綜前所
    述，被告王梁祺前開自白與事實相符，自屬信實。本件事證
    明確，被告王梁祺上揭犯行足可認定，應依法論科。
三、核被告王梁祺之所為，係犯槍砲彈藥刀械管制條例第8 條第
    4 項之未經許可，持有可發射子彈具有殺傷力之改造手槍罪
    ，及同條例第12條第4 項之未經許可持有子彈罪。被告王梁
    祺同時持有前述槍、彈，係以一行為而觸犯上開二罪名之想
    像競合犯，應依刑法第55條之規定，從較重之槍砲彈藥刀械
    管制條例第8 條第4 項未經許可持有改造槍枝罪論處。又槍
    、彈為我國法律明文禁止持有之物，業經政府宣導已久，故
    縱如被告所述該等槍、彈係綽號「菲菲」女子交付以為抵押
    借款，然槍彈既為法禁之物，自不得持有，更遑論將之變賣
    換現抵償債務，是該等槍彈顯無抵押作用，被告收受並無實
    益，然其猶收受持有，顯無視於法禁，且槍、彈等物，極易
    對他人生命、身體造成傷害，嚴重危害社會治安，亦為社會
    大眾所明知之事，被告持有槍、彈，即有可能以之傷人，對
    他人生命、身體產生極大潛在危險，嚴重危害社會治安，要
    無可憫之處，自無以刑法第59條酌減其刑之事由。爰審酌被
    告持有上開槍、彈所造成之危害不輕，惟念其所持有之槍枝
    僅一，子彈6 顆，數量非鉅，且持有之時間僅數日，並非長
    期持有，及其並無前科，素行尚可，犯罪後坦承犯行，態度
    尚稱良好等一切情狀，量處如主文所示之刑，所併科罰金部
    分並諭知如易服勞役之折算標準。扣案扣案仿BERETTA 廠M9
    型半自動手槍製造之改造手槍1 支（含彈匣1 個，槍枝管制
    編號：0000000000號），屬違禁物，不論屬於被告與否，應
    依刑法第38條第1 項第1 款之規定宣告沒收。另扣案具殺傷
    力之由金屬彈殼組合直徑9.0 ±0.5mm 金屬彈頭而成之非制
    式子彈6 顆，其中2 顆業經內政部刑事警察局鑑驗試射，已
    經實際擊發，僅餘彈殼、彈頭，已不具有子彈的完整結構，
    失其子彈違禁物之性質，不予沒收外，其餘未經實際試射之
    子彈4 顆，仍應依刑法第38條第1 項第1 款規定宣告沒收。
據上論斷，應依刑事訴訟法第299 條第1 項前段，槍砲彈藥刀械
管制條例第8 條第4 項、第12條第4 項，刑法第11條前段、第55
條、第42條第3 項前段、第38條第1 項第1 款，判決如主文。
本案經檢察官林修平到庭執行職務。
中    華    民    國   100    年    7     月    21    日
                  刑事第十一庭審判長法  官  李君豪
                                    法  官  黃苙荌
                                    法  官  何燕蓉
如不服本判決，應於判決送達後10日內敘明上訴理由，向本院提
出上訴狀 (應附繕本) ，上訴於臺灣高等法院。其未敘述上訴理
由者，應於上訴期間屆滿後20日內向本院補提理由書「切勿逕送
上級法院」。
上列正本證明與原本無異。
                                    書記官  王元佑
中    華    民    國   100    年    7     月    22    日